臺灣臺南地方法院刑事判決
111年度簡上字第189號
上  訴  人  臺灣臺南地方檢察署檢察官
被      告  高鴻銘


上列上訴人因被告傷害案件，不服本院中華民國111年7月18日11
1年度簡字第1996號第一審簡易判決（聲請簡易判決處刑案號：1
11年度偵字第9824號），提起上訴，本院管轄之第二審合議庭判
決如下：
    主  文
原判決所處之刑部分撤銷。
乙○○所犯傷害罪，處拘役參拾日，如易科罰金，以新臺幣壹仟元
折算壹日。
    犯罪事實及理由
一、審理範圍：
　㈠按刑事訴訟法第348條規定：「（第1項）上訴得對於判決之
    一部為之。（第2項）對於判決之一部上訴者，其有關係之
    部分，視為亦已上訴。但有關係之部分為無罪、免訴或不受
    理者，不在此限。(第3項）上訴得明示僅就判決之刑、沒收
    或保安處分一部為之」。經查，本案原審雖為簡易判決，然
    依刑事訴訟法第455條之1第3項規定，就同法第348條於簡易
    判決之上訴時亦有準用，是本案上訴之效力及範圍，仍應依
    該規定判斷。
  ㈡經查，本案上訴人即檢察官僅就原判決量處之刑度提起上訴
    ，有上訴書1份在卷可參，至於原判決其他部分，均不予爭
    執，亦未提起上訴，而該量刑部分與原判決事實之認定及罪
    名，依前開規定，可以分離審查，故本院第二審僅就原判決
    之量刑部分予以審理，先予敘明。
二、經本院第二審審理結果，因上訴人僅就原判決量刑部分提起
    上訴，業如前述，故本案犯罪事實、證據及論罪部分，均引
    用原判決之記載（如附件）。　
三、檢察官依告訴人丙○○之請求上訴主張：告訴人遭被告乙○○毆
    打而受有頭部挫傷、頸部撕裂傷、鼻子擦傷等傷害，又被告
    犯後未賠償告訴人，難認被告犯後態度良好，然原審僅就被
    告之行為量處拘役50日，如易科罰金，以新臺幣（下同）1,00
    0元折算1日之刑，顯無法達到警惕被告之目的，亦難契合告
    訴人之法律情感，是原審量刑是否妥適，容有再行斟酌之餘
    地等語。
四、按量刑輕重，係屬事實審法院得依職權自由裁量之事項，苟
    已斟酌刑法第57條各款所列情狀而未逾越法定刑度，不得遽
    指為違法（最高法院72年台上字第6696號、75年台上字第70
    33號判例意旨參照）；且在同一犯罪事實與情節，如別無其
    他加重或減輕之原因，下級審量定之刑，亦無過重或失輕之
    不當情形，則上級審法院對下級審法院之職權行使，原則上
    應予尊重（最高法院85年度台上字第2446號判決意旨參照）
    。原判決審酌被告前有多項犯罪前科，素行不佳，其僅因細
    故，竟持麥克風毆打告訴人頭部，致其受有頭部挫傷、頭部
    撕裂傷10公分、鼻子擦傷等傷害，傷勢並非輕微，惟被告犯
    後坦承犯行，態度尚可；兼衡其智識程度、家庭、生活狀況
    ，以及告訴人於偵查中業已表明不願與被告和解之態度及意
    願等一切情狀，判處被告拘役50日，如易科罰金，以1,000
    元折算1日，量刑應屬妥適。惟被告已於本院審理時與告訴
    人成立調解，被告於調解時當場向告訴人道歉，告訴人願與
    被告無條件成立調解，告訴人願意原諒被告，不再追究被告
    之刑事責任，並請求法院從輕量刑或如符合緩刑宣告之要件
    時，給予緩刑宣告之機會，有本院111年度南司刑簡上移調
    字第48號調解筆錄1份在卷可佐（簡上卷第81至82頁），是
    原審之量刑基礎已有變更，原審未及審酌於此，容有未洽。
    檢察官以前述理由提起上訴，雖無理由，惟原判決之量刑既
    有前揭未及審酌之處，自應由本院予以撤銷改判。
五、爰以行為人之責任為基礎，審酌被告因細故與告訴人發生爭
    執，未能適度管控自己之情緒，竟持麥克風以暴力傷害告訴
    人，使告訴人受有頭部挫傷、頭部撕裂傷10公分經縫合、鼻
    子擦傷等傷害，所為實屬不該；惟念其犯後坦承犯行，態度
    尚可；並考量被告已與告訴人達成調解，獲得告訴人之諒解
    ，業如前述；參以被告之品行（參臺灣高等法院被告前案紀
    錄表）、犯罪之動機、目的、手段、告訴人所受傷勢程度；
    兼衡被告自陳教育程度為高中肄業，離婚，育有1位未成年
    小孩，從事臨時工，日薪約1,100元，需扶養母親、小孩（
    簡上卷第177頁）等一切情狀，量處如主文第2項所示之刑，
    並諭知易科罰金之折算標準，以資警惕。
六、按受2年以下有期徒刑、拘役或罰金之宣告，而有下列情形
    之一，認以暫不執行為適當者，得宣告2年以上5年以下之緩
    刑，其期間自裁判確定之日起算：一、未曾因故意犯罪受有
    期徒刑以上刑之宣告者。二、前因故意犯罪受有期徒刑以上
    刑之宣告，執行完畢或赦免後，5年以內未曾因故意犯罪受
    有期徒刑以上刑之宣告者，刑法第74條第1項定有明文。查
    被告前違反毒品危害防制條例案件，經法院裁定應執行有期
    徒刑9年確定，於108年5月8日縮短刑期假釋出監，於111年9
    月10日縮刑期滿，假釋未撤銷視為執行完畢等情，有臺灣高
    等法院被告前案紀錄表1份附卷可稽。故被告不符合刑法第7
    4條第1項規定，本院礙難宣告緩刑，附此說明。
據上論斷，應依刑事訴訟法第455條之1第1項、第3項、第373條
、第369條第1項前段、第364條、第299條第1項前段，判決如主
文。
本案經檢察官陳冠霖聲請以簡易判決處刑，檢察官甲○○到庭執行
職務。
中　　華　　民　　國　　111 　年　　10　　月　　21　　日
           　　　 刑事第十五庭  審判長法  官　周宛瑩
                                　　　法　官　黃鏡芳
　　　　　　　　　　　　　　　　　  　法　官　張郁昇
以上正本證明與原本無異。
不得上訴。
　　　　　　　　　　　　　　　　　　　書記官　陳冠盈
中　　華　　民　　國　　111 　年　　10　　月　　21　　日